# 请教陈版，关于处置子公司合并报表问题

提问人：colgl 时间：2022-04-28 16:30:01
情况简要说明如下：A公司和B公司同属于同一公司C控制，A持有B100%股权， 2020 年A出售无形资产给B公司作价 100 万元（简化处理不考虑税费和摊销）， 2020 年A编制会计分录：借：银行存款 100 万 贷：其他业务收入 100 万，B公司编制会计分录：借：无形资产 100 万 贷：银行存款 100 万，A的合并报表抵消：借：其他业务收入 100 万 贷：无形资产 100 万。 2021 年 1 月 1 日A将持有B公司的100%的股权出售给同受C公司控制的其他的公司，A公司在编制 2021 年合并财务报表时，如何处理有关 2020 年的无形资产的抵消问题。 2021 年的合并报表需要调整年初数吗，如何调整。

回答人：chenyiwei
2020 年A出售无形资产给B公司作价 100 万元的交易属于顺流交易。由于标的资产在B公司， 2021 年随着处置B公司一并被转移到A的合并报表范围之外，故该项顺流交易损益应视为已实现，其实现的影响金额调整A合并报表层面的处置B公司股权损益。
虽然该次处置是同一控制下的处置，对于接受方而言需按同一控制下的企业合并处理，但处置方A的合并报表就按照正常的处置子公司处理，无需调整合并报表的前期比较数据。